# 半年报计算当期所得税时需要考虑纳税调整事项吗

提问人：liufengwen 时间：2015-09-12 22:25:22
半年报计算当期所得税时需要考虑纳税调整事项吗，可以不考虑吗

回答人：chenyiwei
应考虑。同时还应在半年度末根据所得税准则的规定调整递延所得税资产或递延所得税负债的余额。